Inventaris van de fotocollectie Dienst Legercontacten Indonesië (DLC), 1946-1950 - negatieven serie 2
Nationaal Archief, Den Haag
- Negatieven (andere formaten )
  - Negatieven (groot- en middenformaat), 20
    - 6 x 6 cm, 15223
    - 6 x 9 cm, 15225
    - 6 x 6 cm, 15226
    - 6 x 6 cm, 15227
    - 6 x 6 cm, 15228
    - 6 x 6 cm, 15230
    - 6 x 6 cm, 15231
    - 6 x 6 cm, 15232
    - 6 x 6 cm, 15233
    - 6 x 6 cm, 15234
    - 6 x 6 cm, 15235
    - 6 x 6 cm, 15236
    - 6 x 6 cm, 15237
    - 6 x 6 cm, 15337
    - 6 x 6 cm, 15338
    - 6 x 6 cm, 15339
    - 6 x 6 cm, 15340
    - 6 x 6 cm, 15369
    - 6 x 6 cm, 15370
    - 6 x 6 cm, 15371
    - 6 x 6 cm, 15372
    - 6 x 6 cm, 15387
    - 5 x 6 cm, 15388
    - 6 x 6 cm, 15393
    - 6 x 6 cm, 15394
    - 6 x 6 cm, 15395
    - 6 x 6 cm, 15396
    - 6 x 6 cm, 15397
    - 6 x 6 cm, 15398
    - 6 x 6 cm, 15399
    - 6 x 6 cm, 15400
    - 6 x 6 cm, 15401
    - 6 x 6 cm, 15402
    - 6 x 6 cm, 15403
    - 6 x 6 cm, 15404
    - 6 x 6 cm, 15405
    - 6 x 6 cm, 15416
    - 6 x 6 cm, 15417
    - 6 x 6 cm, 15418
    - 6 x 6 cm, 15419
    - 6 x 6 cm, 15420
    - 6 x 6 cm, 15421
    - 6 x 6 cm, 15422
    - 6 x 6 cm, 15423
    - 6 x 6 cm, 15424
    - 6 x 6 cm, 15425
    - 6 x 6 cm, 15426
    - 6 x 6 cm, 15427
    - 6 x 6 cm, 15428
    - 6 x 6 cm, 15429
    - 6 x 6 cm, 15430
    - 6 x 6 cm, 15431
    - 6 x 6 cm, 15432
    - 6 x 6 cm, 15433
    - 6 x 6 cm, 15434
    - 6 x 6 cm, 15435
    - 6 x 6 cm, 15436
    - 6 x 6 cm, 15437
    - 6 x 6 cm, 15443
    - 6 x 6 cm, 15447
    - 6 x 6 cm, 15448
    - 6 x 6 cm, 15450
    - 6 x 6 cm, 15451
    - 6 x 6 cm, 15457
    - 6 x 6 cm, 15458
    - 6 x 6 cm, 15459
    - 6 x 6 cm, 15460
    - 6 x 6 cm, 15461
    - 6 x 6 cm, 15462
    - 6 x 6 cm, 15463
    - 6 x 6 cm, 15464
    - 6 x 6 cm, 15465
    - 6 x 6 cm, 15466
    - 6 x 6 cm, 15467
    - 6 x 6 cm, 15468
    - 6 x 6 cm, 15469
    - 6 x 6 cm, 15470
    - 6 x 6 cm, 15471
    - 6 x 6 cm, 15474
    - 6 x 6 cm, 15475
    - 6 x 6 cm, 15476
    - 6 x 6 cm, 15477
    - 6 x 6 cm, 15478
    - 6 x 6 cm, 15479
    - 6 x 6 cm, 15480
    - 6 x 6 cm, 15481
    - 6 x 6 cm, 15482
    - 6 x 6 cm, 15483
    - 6 x 6 cm, 15484
    - 6 x 6 cm, 15485
    - 6 x 6 cm, 15486
    - 6 x 6 cm, 15487
    - 6 x 6 cm, 15488
    - 6 x 6 cm, 15491
    - 6 x 6 cm, 15492
    - 6 x 6 cm, 15493
    - 6 x 6 cm, 15494
    - 6 x 6 cm, 15495
    - 6 x 6 cm, 15496
    - 6 x 6 cm, 15497
    - 6 x 6 cm, 15498
    - 4,5 x 6 cm, 15499
    - 4,5 x 6 cm, 15500
    - 4,5 x 6 cm, 15501
    - 4,5 x 6 cm, 15504
    - 4,5 x 6 cm, 15505
    - 4,5 x 6 cm, 15506
    - 4,5 x 6 cm, 15507
    - 4,5 x 6 cm, 15508
    - 4,5 x 6 cm, 15509
    - 4,5 x 6 cm, 15510
    - 4,5 x 6 cm, 15511
    - 4,5 x 6 cm, 15512
    - 4,5 x 6 cm, 15513
    - 6 x 6 cm, 15530
    - 6 x 6 cm, 15531
    - 6 x 6 cm, 15532
    - 6 x 6 cm, 15533
    - 6 x 6 cm, 15534
    - 6 x 6 cm, 15535
    - 6 x 6 cm, 15536
    - 6 x 6 cm, 15537
    - 6 x 6 cm, 15538
    - 6 x 6 cm, 15539
    - 6 x 6 cm, 15552
    - 6 x 6 cm, 15553
    - 6 x 6 cm, 15554
    - 6 x 6 cm, 15555
    - 6 x 6 cm, 15556
    - 6 x 6 cm, 15557
    - 6 x 6 cm, 15558
    - 6 x 6 cm, 15559
    - 6 x 6 cm, 15564
    - 6 x 6 cm, 15565
    - 6 x 6 cm, 15566
    - 6 x 6 cm, 15567
    - 6 x 6 cm, 15568
    - 6 x 6 cm, 15571
    - 6 x 6 cm, 15572
    - 6 x 6 cm, 15573
    - 6 x 6 cm, 15574
    - 6 x 6 cm, 15578
    - 6 x 6 cm, 15579
    - 6 x 6 cm, 15580
  - Negatieven (groot- en middenformaat), 21
    - 6 x 6 cm, 15584
    - 6 x 6 cm, 15585
    - 6 x 6 cm, 15586
    - 6 x 6 cm, 15587
    - 4,5 x 6 cm, 15589
    - 6 x 6 cm, 15594
    - 4,5 x 6 cm, 15606
    - 4,5 x 6 cm, 15607
    - 4,5 x 6 cm, 15608
    - 4,5 x 6 cm, 15609
    - 4,5 x 6 cm, 15610
    - 4,5 x 6 cm, 15611
    - 4,5 x 6 cm, 15612
    - 4,5 x 6 cm, 15613
    - 4,5 x 6 cm, 15614
    - 4,5 x 6 cm, 15615
    - 4,5 x 6 cm, 15616
    - 4,5 x 6 cm, 15617
    - 4,5 x 6 cm, 15618
    - 4,5 x 6 cm, 15619
    - 4,5 x 6 cm, 15620
    - 4,5 x 6 cm, 15621
    - 6 x 6 cm, 15626
    - 6 x 6 cm, 15634
    - 6 x 6 cm, 15635
    - 6 x 6 cm, 15636
    - 6 x 6 cm, 15641
    - 6 x 6 cm, 15642
    - 6 x 6 cm, 15651
    - 6 x 6 cm, 15652
    - 6 x 6 cm, 15653
    - 6 x 6 cm, 15654
    - 6 x 6 cm, 15655
    - 6 x 6 cm, 15656
    - 6 x 6 cm, 15657
    - 6 x 6 cm, 15658
    - 6 x 9 cm, 15676
    - 6 x 9 cm, 15677
    - 6 x 9 cm, 15678
    - 6 x 9 cm, 15679
    - 6 x 9 cm, 15680
    - 6 x 9 cm, 15681
    - 6 x 9 cm, 15682
    - 6 x 9 cm, 15683
    - 6 x 6 cm, 15686
    - 6 x 6 cm, 15687
    - 6 x 6 cm, 15688
    - 6 x 6 cm, 15689
    - 6 x 6 cm, 15690
    - 6 x 6 cm, 15691
    - 6 x 6 cm, 15692
    - 6 x 6 cm, 15693
    - 6 x 6 cm, 15694
    - 6 x 6 cm, 15695
    - 6 x 6 cm, 15696
    - 6 x 6 cm, 15697
    - 6 x 6 cm, 15698
    - 6 x 6 cm, 15699
    - 6 x 6 cm, 15700
    - 6 x 6 cm, 15701
    - 6 x 6 cm, 15702
    - 6 x 6 cm, 15707
    - 6 x 6 cm, 15719
    - 6 x 6 cm, 15720
    - 6 x 6 cm, 15721
    - 6 x 6 cm, 15722
    - 6 x 6 cm, 15723
    - 6 x 6 cm, 15725
    - 6 x 6 cm, 15726
    - 6 x 6 cm, 15727
    - 6 x 6 cm, 15728
    - 6 x 6 cm, 15729
    - 6 x 6 cm, 15730
    - 5 x 6 cm, 15731
    - 6 x 6 cm, 15734
    - 6 x 6 cm, 15735
    - 6 x 6 cm, 15736
    - 6 x 6 cm, 15737
    - 6 x 6 cm, 15738
    - 6 x 6 cm, 15739
    - 6 x 6 cm, 15740
    - 6 x 6 cm, 15741
    - 6 x 6 cm, 15742
    - 6 x 6 cm, 15743
    - 6 x 9 cm, 15744
    - 6 x 9 cm, 15745
    - 6 x 9 cm, 15746
    - 6 x 9 cm, 15747
    - 6 x 6 cm, 15748
    - 6 x 6 cm, 15749
    - 6 x 6 cm, 15750
    - 6 x 6 cm, 15751
    - 6 x 6 cm, 15752
    - 6 x 6 cm, 15753
    - 6 x 6 cm, 15754
    - 6 x 6 cm, 15755
    - 6 x 6 cm, 15756
    - 6 x 6 cm, 15757
    - 6 x 6 cm, 15758
    - 6 x 6 cm, 15759
    - 6 x 6 cm, 15760
    - 6 x 6 cm, 15761
    - 6 x 6 cm, 15762
    - 6 x 6 cm, 15763
    - 6 x 6 cm, 15764
    - 6 x 6 cm, 15765
    - 6 x 6 cm, 15766
    - 6 x 6 cm, 15767
    - 6 x 6 cm, 15768
    - 6 x 6 cm, 15769
    - 6 x 9 cm, 15770
    - 6 x 6 cm, 15771
    - 6 x 9 cm, 15772
    - 6 x 9 cm, 15773
    - 6 x 9 cm, 15774
    - 6 x 9 cm, 15775
    - 6 x 9 cm, 15776
    - 6 x 9 cm, 15777
    - 6 x 9 cm, 15778
    - 6 x 9 cm, 15779
    - 6 x 9 cm, 15780
    - 6 x 9 cm, 15781
    - 6 x 9 cm, 15782
    - 6 x 9 cm, 15783
    - 6 x 9 cm, 15784
    - 6 x 9 cm, 15785
    - 6 x 9 cm, 15786
    - 6 x 9 cm, 15787
    - 6 x 9 cm, 15788
    - 6 x 9 cm, 15789
    - 6 x 9 cm, 15790
    - 6 x 9 cm, 15791
    - 6 x 9 cm, 15792
    - 6 x 9 cm, 15793
    - 6 x 9 cm, 15794
    - 6 x 6 cm, 15795
    - 6 x 6 cm, 15796
    - 6 x 6 cm, 15797
    - 6 x 6 cm, 15798
    - 6 x 6 cm, 15799
    - 6 x 6 cm, 15800
    - 6 x 6 cm, 15801
    - 6 x 6 cm, 15802
    - 6 x 6 cm, 15803
    - 6 x 6 cm, 15804
    - 6 x 6 cm, 15805
    - 6 x 6 cm, 15806
    - 6 x 6 cm, 15807
    - 6 x 6 cm, 15808
    - 6 x 6 cm, 15809
    - 6 x 6 cm, 15810
    - 6 x 6 cm, 15811
    - 6 x 6 cm, 15812
    - 6 x 6 cm, 15813
    - 6 x 6 cm, 15814
    - 6 x 6 cm, 15815
    - 6 x 6 cm, 15816
    - 6 x 6 cm, 15817
    - 6 x 6 cm, 15818
    - 6 x 6 cm, 15819
    - 6 x 6 cm, 15820
    - 6 x 6 cm, 15821
    - 6 x 6 cm, 15822
    - 6 x 6 cm, 15823
    - 6 x 6 cm, 15824
    - 6 x 6 cm, 15825
    - 6 x 6 cm, 15826
    - 6 x 6 cm, 15827
    - 6 x 6 cm, 15828
    - 6 x 6 cm, 15829
    - 6 x 6 cm, 15830
    - 6 x 6 cm, 15831
    - 6 x 6 cm, 15832
    - 6 x 6 cm, 15833
    - 6 x 6 cm, 15834
    - 6 x 6 cm, 15835
    - 6 x 6 cm, 15836
    - 6 x 6 cm, 15837
    - 6 x 6 cm, 15838
    - 6 x 6 cm, 15839
    - 6 x 6 cm, 15840
    - 6 x 6 cm, 15841
    - 6 x 6 cm, 15842
    - 6 x 6 cm, 15843
    - 6 x 6 cm, 15844
    - 6 x 6 cm, 15845
    - 6 x 6 cm, 15846
    - 6 x 6 cm, 15847
    - 6 x 6 cm, 15848
    - 6 x 6 cm, 15849
    - 6 x 6 cm, 15850
    - 6 x 6 cm, 15851
    - 6 x 6 cm, 15852
    - 6 x 6 cm, 15853
    - 6 x 6 cm, 15854
    - 6 x 6 cm, 15855
    - 6 x 6 cm, 15856
    - 6 x 6 cm, 15857
    - 6 x 6 cm, 15858
    - 6 x 6 cm, 15859
    - 6 x 6 cm, 15860
    - 6 x 6 cm, 15861
    - 6 x 6 cm, 15862
    - 6 x 6 cm, 15863
    - 6 x 6 cm, 15864
    - 6 x 6 cm, 15865
    - 6 x 6 cm, 15866
    - 7 x 10 cm, 15867
    - 7 x 10 cm, 15868
    - 6 x 6 cm, 15869
    - 6 x 6 cm, 15870
    - 6 x 6 cm, 15871
    - 6 x 6 cm, 15872
    - 6 x 6 cm, 15873
    - 6 x 6 cm, 15874
    - 6 x 6 cm, 15875
    - 6 x 6 cm, 15876
    - 6 x 6 cm, 15877
    - 6 x 6 cm, 15878
    - 6 x 6 cm, 15879
    - 6 x 6 cm, 15880
    - 5 x 6 cm, 15881
    - 6 x 6 cm, 15882
    - 6 x 6 cm, 15885
    - 6 x 6 cm, 15886
    - 6 x 6 cm, 15887
    - 6 x 6 cm, 15888
    - 6 x 6 cm, 15889
    - 6 x 6 cm, 15890
    - 6 x 6 cm, 15891
    - 6 x 6 cm, 15892
    - 6 x 6 cm, 15893
    - 6 x 6 cm, 15894
    - 6 x 6 cm, 15895
    - 6 x 6 cm, 15896
    - 6 x 6 cm, 15897
    - 6 x 6 cm, 15898
    - 6 x 6 cm, 15899
    - 6 x 9 cm, 15900
    - 6 x 9 cm, 15901
    - 6 x 9 cm, 15902
    - 6 x 9 cm, 15903
    - 6 x 9 cm, 15904
    - 6 x 9 cm, 15905
    - 6 x 9 cm, 15906
    - 6 x 9 cm, 15907
    - 6 x 9 cm, 15908
    - 6 x 9 cm, 15909
    - 6 x 9 cm, 15910
    - 6 x 6 cm, 15911
    - 6 x 6 cm, 15912
    - 6 x 6 cm, 15913
    - 6 x 6 cm, 15914
    - 6 x 6 cm, 15915
    - 6 x 6 cm, 15916
    - 6 x 6 cm, 15917
    - 6 x 6 cm, 15918
    - 6 x 6 cm, 15919
    - 6 x 6 cm, 15920
    - 6 x 9 cm, 15921
    - 6 x 9 cm, 15922
    - 6 x 9 cm, 15923
    - 6 x 9 cm, 15924
    - 6 x 9 cm, 15925
    - 6 x 9 cm, 15926
    - 6 x 9 cm, 15927
    - 6 x 9 cm, 15928
    - 6 x 9 cm, 15929
    - 6 x 9 cm, 15930
    - 6 x 9 cm, 15931
    - 6 x 9 cm, 15932
    - 6 x 9 cm, 15933
    - 6 x 9 cm, 15934
    - 6 x 9 cm, 15935
    - 6 x 9 cm, 15936
    - 6 x 9 cm, 15937
    - 6 x 9 cm, 15938
    - 6 x 9 cm, 15939
    - 6 x 9 cm, 15940
    - 6 x 9 cm, 15941
    - 6 x 9 cm, 15942
    - 6 x 9 cm, 15943
    - 6 x 9 cm, 15944
    - 6 x 9 cm, 15945
    - 6 x 6 cm, 15953
    - 6 x 6 cm, 15954
    - 6 x 6 cm, 15955
    - 6 x 6 cm, 15956
    - 6 x 6 cm, 15957
    - 6 x 6 cm, 15958
    - 6 x 6 cm, 15959
    - 6 x 6 cm, 15960
    - 6 x 6 cm, 15961
    - 6 x 6 cm, 15962
    - 6 x 9 cm, 15963
    - 6 x 9 cm, 15964
    - 6 x 9 cm, 15965
    - 6 x 6 cm, 15966
    - 6 x 9 cm, 15967
    - 6 x 9 cm, 15968
    - 6 x 9 cm, 15969
    - 6 x 9 cm, 15970
    - 6 x 9 cm, 15971
    - 6 x 9 cm, 15972
    - 6 x 9 cm, 15973
    - 6 x 9 cm, 15974
    - 6 x 9 cm, 15975
  - Negatieven (groot- en middenformaat), 22
    - 9 x 14 cm, 10001
    - 9 x 14 cm, 10002
    - 4" x 5", 10004
    - 4" x 5", 10005
    - 4" x 5", 10006
    - 4" x 5", 10007
    - 4" x 5", 10009
    - 9 x 12 cm, 10010
    - 4" x 5", 10011
    - 4" x 5", 10012
    - 4" x 5", 10013A
    - 4" x 5", 10013B
    - 4" x 5", 10025
    - 4" x 5", 10026
    - 4" x 5", 10027
    - 4" x 5", 10028
    - 4" x 5", 10029
    - 9 x 12 cm, 10030
    - 4" x 5", 10031
    - 4" x 5", 10032
    - 4" x 5", 10033
    - 9 x 12 cm, 10034
    - 4" x 5", 10035
    - 4" x 5", 10036
    - 4" x 5", 10037
    - 9 x 12 cm, 10038
    - 9 x 12 cm, 10039
    - 9 x 12 cm, 10040
    - 9 x 12 cm, 10041
    - 4" x 5", 10042
    - 4" x 5", 10043
    - 4" x 5", 10044
    - 9 x 12 cm, 10045
    - 4" x 5", 10046
    - 8 x 12 cm, 10048
    - 4" x 5", 10049
    - 4" x 5", 10050
    - 4" x 5", 10051
    - 4" x 5", 10052
    - 4" x 5", 10053
    - 4" x 5", 10056
    - 4" x 5", 10059
    - 4" x 5", 10061
    - 4" x 5", 10069
    - 4" x 5", 10072
    - 4" x 5", 10075
    - 4" x 5", 10076
    - 4" x 5", 10077
    - 4" x 5", 10078
    - 4" x 5", 10079
    - 4" x 5", 10080
    - 4" x 5", 10081
    - 4" x 5", 10082
    - 4" x 5", 10083
    - 4" x 5", 10084
    - 4" x 5", 10085
    - 4" x 5", 10090
    - 4" x 5", 10091
    - 4" x 5", 10092
    - 4" x 5", 10093
    - 4" x 5", 10094
    - 7 x 10 cm, 10095
    - 4" x 5", 10096
    - 4" x 5", 10116
    - 9 x 12 cm, 10117
    - 9 x 12 cm, 10118
    - 9 x 12 cm, 10119
    - 4" x 5", 10120
    - 9 x 12 cm, 10121
    - 4" x 5", 10122
    - 4" x 5", 10124
    - 4" x 5", 10135
    - 4" x 5", 10136
    - 4" x 5", 10137
    - 4" x 5", 10145
    - 4" x 5", 10146
    - 4" x 5", 10149
    - 4" x 5", 10159
    - 4" x 5", 10162
    - 4" x 5", 10163
    - 9 x 12 cm, 10164
    - 8 x 12 cm, 10165
    - 8 x 12 cm, 10166
    - 9 x 12 cm, 10167
    - 4" x 5", 10168
    - 4" x 5", 10169
    - 9 x 12 cm, 10170
    - 9 x 12 cm, 10171
    - 4" x 5", 10172
    - 9 x 12 cm, 10173
    - 4" x 5", 10174
    - 4" x 5", 10175
    - 4" x 5", 10176
    - 4" x 5", 10177
    - 4" x 5", 10178
    - 4" x 5", 10179
    - 4" x 5", 10180
    - 4" x 5", 10181
    - 4" x 5", 10182
    - 4" x 5", 10183
    - 4" x 5", 10184
    - 4" x 5", 10185
    - 4" x 5", 10186
    - 4" x 5", 10187
    - 4" x 5", 10188
    - 4" x 5", 10189
    - 4" x 5", 10190
    - 4" x 5", 10191
    - 4" x 5", 10192
    - 4" x 5", 10193
    - 4" x 5", 10194
    - 4" x 5", 10195
    - 4" x 5", 10196
    - 4" x 5", 10225
    - 4" x 5", 10226
    - 4" x 5", 10227
    - 4" x 5", 10228
    - 4" x 5", 10229
    - 4" x 5", 10230
    - 4" x 5", 10231
    - 4" x 5", 10232
    - 4" x 5", 10233
    - 4" x 5", 10234
    - 4" x 5", 10235
    - 4" x 5", 10236
    - 4" x 5", 10237
    - 4" x 5", 10238
    - 4" x 5", 10240
    - 4" x 5", 10241
    - 4" x 5", 10242
    - 4" x 5", 10243
    - 4" x 5", 10244
    - 4" x 5", 10245
    - 4" x 5", 10246
    - 4" x 5", 10247
    - 4" x 5", 10248
    - 4" x 5", 10249
    - 4" x 5", 10250
    - 4" x 5", 10251
    - 4" x 5", 10253
    - 4" x 5", 10254
    - 4" x 5", 10255
    - 4" x 5", 10256
    - 4" x 5", 10257
    - 4" x 5", 10258
    - 4" x 5", 10259
    - 4" x 5", 10261
    - 4" x 5", 10262
    - 4" x 5", 10263
    - 4" x 5", 10264
    - 4" x 5", 10265
    - 4" x 5", 10266
    - 4" x 5", 10267
    - 4" x 5", 10269
    - 4" x 5", 10270
    - 4" x 5", 10271
    - 4" x 5", 10272
    - 4" x 5", 10273
    - 4" x 5", 10274
    - 4" x 5", 10275
    - 4" x 5", 10276
    - 4" x 5", 10277
    - 4" x 5", 10278
    - 4" x 5", 10279
    - 4" x 5", 10280
    - 4" x 5", 10281
    - 4" x 5", 10282
    - 4" x 5", 10283
    - 4" x 5", 10284
    - 4" x 5", 10285
    - 4" x 5", 10286
    - 4" x 5", 10287
    - 4" x 5", 10288
    - 4" x 5", 10289
    - 4" x 5", 10290
    - 4" x 5", 10291
    - 4" x 5", 10292
    - 4" x 5", 10293
    - 4" x 5", 10294
    - 4" x 5", 10295
    - 4" x 5", 10296
    - 4" x 5", 10297
    - 4" x 5", 10298
    - 4" x 5", 10299
    - 4" x 5", 10300
    - 4" x 5", 10301
    - 4" x 5", 10302
    - 4" x 5", 10303
    - 4" x 5", 10304
    - 4" x 5", 10305
    - 4" x 5", 10306
    - 4" x 5", 10307
    - 4" x 5", 10308
    - 4" x 5", 10309
    - 4" x 5", 10310
    - 4" x 5", 10311
    - 4" x 5", 10312
    - 4" x 5", 10313
    - 4" x 5", 10314
    - 4" x 5", 10315
    - 4" x 5", 10316
    - 4" x 5", 10317
    - 4" x 5", 10318
    - 4" x 5", 10319
    - 4" x 5", 10320
    - 4" x 5", 10321
    - 4" x 5", 10322
    - 4" x 5", 10323
    - 4" x 5", 10324
    - 4" x 5", 10325
    - 4" x 5", 10326
    - 4" x 5", 10327
    - 4" x 5", 10328
    - 4" x 5", 10329
    - 4" x 5", 10330
    - 4" x 5", 10331
    - 4" x 5", 10332
    - 4" x 5", 10353
    - 4" x 5", 10354
    - 4" x 5", 10355
    - 4" x 5", 10356
    - 4" x 5", 10357
    - 4" x 5", 10358
    - 4" x 5", 10359
    - 4" x 5", 10360
    - 4" x 5", 10361
    - 4" x 5", 10362
    - 4" x 5", 10363
    - 4" x 5", 10364
    - 4" x 5", 10365
    - 9 x 12 cm, 10366
    - 4" x 5", 10367
    - 4" x 5", 10368
    - 4" x 5", 10369
    - 4" x 5", 10370
    - 4" x 5", 10371
    - 9 x 12 cm, 10372
    - 4" x 5", 10373
    - 4" x 5", 10374
    - 4" x 5", 10375
    - 4" x 5", 10376
    - 4" x 5", 10377
    - 4" x 5", 10378
    - 4" x 5", 10379
    - 4" x 5", 10380
    - 4" x 5", 10381
    - 4" x 5", 10382
    - 4" x 5", 10383
    - 4" x 5", 10384
    - 4" x 5", 10385
    - 4" x 5", 10386
    - 4" x 5", 10387
    - 9 x 12 cm, 10388
    - 4" x 5", 10389
    - 4" x 5", 10390
    - 4" x 5", 10391
    - 9 x 12 cm, 10392
    - 4" x 5", 10393
    - 4" x 5", 10394
    - 4" x 5", 10395
    - 4" x 5", 10396
    - 4" x 5", 10397
    - 4" x 5", 10398
    - 4" x 5", 10399
    - 4" x 5", 10400
    - 4" x 5", 10401
    - 4" x 5", 10402
    - 4" x 5", 10403
    - 4" x 5", 10404
    - 4" x 5", 10405
    - 4" x 5", 10406
    - 4" x 5", 10407
    - 4" x 5", 10408
    - 4" x 5", 10409
    - 4" x 5", 10410
    - 4" x 5", 10411
    - 4" x 5", 10412
    - 4" x 5", 10413
    - 4" x 5", 10414
    - 4" x 5", 10415
    - 4" x 5", 10416
    - 4" x 5", 10417
    - 4" x 5", 10418
    - 4" x 5", 10419
    - 4" x 5", 10420
    - 4" x 5", 10421
    - 4" x 5", 10422
    - 4" x 5", 10423
    - 4" x 5", 10424
    - 4" x 5", 10425
    - 4" x 5", 10427
    - 4" x 5", 10428
    - 4" x 5", 10429
    - 4" x 5", 10431
    - 4" x 5", 10432
    - 4" x 5", 10433
    - 4" x 5", 10434
    - 4" x 5", 10435
    - 4" x 5", 10436
    - 4" x 5", 10437
    - 4" x 5", 10438
    - 4" x 5", 10439
    - 4" x 5", 10440
    - 4" x 5", 10442
    - 4" x 5", 10445
    - 4" x 5", 10446
    - 4" x 5", 10447
    - 4" x 5", 10448
    - 4" x 5", 10449
    - 4" x 5", 10450
    - 4" x 5", 10451
    - 4" x 5", 10452
    - 4" x 5", 10453
    - 4" x 5", 10454
    - 4" x 5", 10455
    - 4" x 5", 10456
    - 4" x 5", 10458
    - 4" x 5", 10459
    - 4" x 5", 10460
    - 4" x 5", 10461
    - 4" x 5", 10462
    - 4" x 5", 10463
    - 4" x 5", 10464
    - 4" x 5", 10465
    - 4" x 5", 10466
    - 4" x 5", 10467
    - 4" x 5", 10468
    - 4" x 5", 10470
    - 4" x 5", 10471
    - 4" x 5", 10472
    - 4" x 5", 10473
    - 4" x 5", 10474
    - 4" x 5", 10475
    - 4" x 5", 10476
    - 4" x 5", 10477
    - 9 x 12 cm, 10478
    - 4" x 5", 10479
    - 4" x 5", 10480
    - 4" x 5", 10481
    - 10 x 14 cm, 10482
    - 4" x 5", 10483
    - 4" x 5", 10484
    - 4" x 5", 10485
    - 4" x 5", 10486
    - 4" x 5", 10487
    - 4" x 5", 10488
    - 4" x 5", 10490
    - 4" x 5", 10491
    - 4" x 5", 10492
    - 4" x 5", 10493
    - 4" x 5", 10494
    - 4" x 5", 10495
    - 4" x 5", 10496
    - 9 x 12 cm, 10497
    - 4" x 5", 10498
    - 4" x 5", 10499
    - 4" x 5", 10500
    - 4" x 5", 10501
    - 4" x 5", 10502
    - 4" x 5", 10503
    - 4" x 5", 10504
    - 4" x 5", 10505
    - 4" x 5", 10506
    - 4" x 5", 10507
    - 4" x 5", 10508
    - 4" x 5", 10509
    - 4" x 5", 10510
    - 4" x 5", 10511
    - 4" x 5", 10512
    - 4" x 5", 10513
    - 4" x 5", 10514
    - 4" x 5", 10515
    - 9 x 12 cm, 10516
    - 4" x 5", 10517
    - 4" x 5", 10518
    - 4" x 5", 10519
    - 4" x 5", 10520
    - 4" x 5", 10521
    - 4" x 5", 10522
    - 4" x 5", 10523
    - 4" x 5", 10524
    - 4" x 5", 10525
    - 4" x 5", 10526
    - 4" x 5", 10527
    - 4" x 5", 10528
    - 4" x 5", 10529
    - 4" x 5", 10530
    - 4" x 5", 10531
    - 4" x 5", 10532
    - 4" x 5", 10533
    - 4" x 5", 10534
    - 4" x 5", 10535
    - 4" x 5", 10536
    - 4" x 5", 10537
    - 4" x 5", 10538
    - 4" x 5", 10539
    - 4" x 5", 10540
    - 4" x 5", 10541
    - 4" x 5", 10542
    - 4" x 5", 10543
    - 4" x 5", 10544
    - 4" x 5", 10545
    - 4" x 5", 10546
    - 4" x 5", 10547
    - 4" x 5", 10548
    - 4" x 5", 10549
    - 4" x 5", 10550
    - 4" x 5", 10551
    - 4" x 5", 10553
    - 4" x 5", 10554
    - 4" x 5", 10555
    - 4" x 5", 10556
    - 4" x 5", 10557
    - 4" x 5", 10558
    - 4" x 5", 10559
    - 4" x 5", 10560
    - 4" x 5", 10561
    - 4" x 5", 10562
    - 4" x 5", 10566
    - 4" x 5", 10567
    - 4" x 5", 10568
    - 10 x 14 cm, 10569
    - 8 x 12 cm, 10570
  - Negatieven (groot- en middenformaat), 23
    - 9 x 14 cm, 10577
    - 4" x 5", 10578
    - 4" x 5", 10579
    - 4" x 5", 10580
    - 4" x 5", 10581
    - 9 x 12 cm, 10582
    - 9 x 12 cm, 10583
    - 4" x 5", 10584
    - 4" x 5", 10585
    - 9 x 14 cm, 10586
    - 9 x 14 cm, 10587
    - 9 x 14 cm, 10588
    - 4" x 5", 10589
    - 4" x 5", 10590
    - 4" x 5", 10591
    - 4" x 5", 10592
    - 4" x 5", 10593
    - 4" x 5", 10594
    - 4" x 5", 10595
    - 9 x 14 cm, 10602
    - 10 x 14 cm, 10603
    - 4" x 5", 10604
    - 4" x 5", 10605
    - 4" x 5", 10606
    - 4" x 5", 10607
    - 4" x 5", 10608
    - 4" x 5", 10609
    - 4" x 5", 10610
    - 4" x 5", 10611
    - 4" x 5", 10612
    - 4" x 5", 10613
    - 4" x 5", 10614
    - 4" x 5", 10615
    - 4" x 5", 10616
    - 4" x 5", 10617
    - 4" x 5", 10618
    - 4" x 5", 10619
    - 4" x 5", 10620
    - 4" x 5", 10621
    - 4" x 5", 10622
    - 4" x 5", 10623
    - 9 x 14 cm, 10624
    - 4" x 5", 10641
    - 4" x 5", 10642
    - 4" x 5", 10643
    - 4" x 5", 10644
    - 4" x 5", 10645
    - 4" x 5", 10647
    - 4" x 5", 10648
    - 4" x 5", 10649
    - 4" x 5", 10650
    - 4" x 5", 10651
    - 4" x 5", 10652
    - 4" x 5", 10653
    - 4" x 5", 10654
    - 4" x 5", 10655
    - 4" x 5", 10656
    - 4" x 5", 10657
    - 4" x 5", 10658
    - 4" x 5", 10659
    - 4" x 5", 10660
    - 4" x 5", 10661
    - 4" x 5", 10662
    - 4" x 5", 10663
    - 4" x 5", 10664
    - 9 x 14 cm, 10665
    - 9 x 14 cm, 10666
    - 9 x 14 cm, 10667
    - 9 x 14 cm, 10668
    - 9 x 14 cm, 10669
    - 10 x 14 cm, 10670
    - 4" x 5", 10676
    - 9 x 14 cm, 10678
    - 9 x 14 cm, 10679
    - 9 x 14 cm, 10680
    - 9 x 14 cm, 10681
    - 4" x 5", 10686
    - 4" x 5", 10687
    - 4" x 5", 10688
    - 4" x 5", 10689
    - 4" x 5", 10690
    - 9 x 14 cm, 10691
    - 4" x 5", 10692
    - 4" x 5", 10693
    - 4" x 5", 10694
    - 4" x 5", 10695
    - 9 x 14 cm, 10757
    - 9 x 14 cm, 10758
    - 10 x 14 cm, 10759
    - 10 x 14 cm, 10760
    - 9 x 14 cm, 10761
    - 4" x 5", 10762
    - 4" x 5", 10763
    - 4" x 5", 10771
    - 4" x 5", 10772
    - 4" x 5", 10773
    - 4" x 5", 10774
    - 4" x 5", 10775
    - 4" x 5", 10776
    - 4" x 5", 10777
    - 4" x 5", 10778
    - 4" x 5", 10779
    - 4" x 5", 10780
    - 4" x 5", 10782
    - 4" x 5", 10783
    - 4" x 5", 10784
    - 4" x 5", 10785
    - 4" x 5", 10786
    - 4" x 5", 10787
    - 4" x 5", 10788
    - 4" x 5", 10790
    - 4" x 5", 10791
    - 4" x 5", 10854
    - 4" x 5", 10855
    - 4" x 5", 10856
    - 4" x 5", 10857
    - 4" x 5", 10934
    - 4" x 5", 10980
    - 4" x 5", 10981
    - 4" x 5", 10982
    - 4" x 5", 10983
    - 9 x 10 cm, 10984
    - 4" x 5", 10985
    - 4" x 5", 10986
    - 4" x 5", 10987
    - 4" x 5", 10988
    - 4" x 5", 11034
    - 4" x 5", 11035
    - 4" x 5", 11037
    - 4" x 5", 11164
    - 4" x 5", 11165
    - 4" x 5", 11166
    - 4" x 5", 11176
    - 4" x 5", 11177
    - 10 x 14 cm, 11213
    - 10 x 14 cm, 11214
    - 9 x 14 cm, 11215
    - 10 x 14 cm, 11219
    - 10 x 14 cm, 11220
    - 9 x 14 cm, 11221
    - 9 x 14 cm, 11222
    - 10 x 14 cm, 11223
    - 4" x 5", 11256
    - 4" x 5", 11257
    - 4" x 5", 11258
    - 4" x 5", 11259
    - 4" x 5", 11287
    - 4" x 5", 11288
    - 4" x 5", 11304
    - 4" x 5", 11305
    - 4" x 5", 11306
    - 9 x 12 cm, 11310
    - 10 x 14 cm, 11316
    - 9 x 13 cm, 11317
    - 4" x 5", 11318
    - 9 x 12 cm, 11319
    - 9 x 12 cm, 11320
    - 9 x 12 cm, 11321
    - 4" x 5", 11322
    - 9 x 12 cm, 11323
    - 9 x 12 cm, 11324
    - 9 x 12 cm, 11325
    - 4" x 5", 11326
    - 4" x 5", 11372
    - 4" x 5", 11376
    - 4" x 5", 11377
    - 4" x 5", 11378
    - 4" x 5", 11379
    - 4" x 5", 11380
    - 4" x 5", 11381
    - 4" x 5", 11382
    - 9 x 12 cm, 11451
    - 9 x 12 cm, 11452
    - 9 x 12 cm, 11453
    - 9 x 12 cm, 11454
    - 9 x 12 cm, 11455
    - 9 x 12 cm, 11456
    - 9 x 12 cm, 11458
    - 4" x 5", 11463
    - 4" x 5", 11464
    - 4" x 5", 11465
    - 4" x 5", 11466
    - 4" x 5", 11467
    - 4" x 5", 11468
    - 9 x 12 cm, 11469
    - 9 x 12 cm, 11470
    - 4" x 5", 11471
    - 4" x 5", 11472
    - 4" x 5", 11473
    - 4" x 5", 11474
    - 4" x 5", 11475
    - 4" x 5", 11476
    - 4" x 5", 11477
    - 4" x 5", 11478
    - 9 x 12 cm, 11479
    - 9 x 12 cm, 11480
    - 9 x 12 cm, 11481
    - 9 x 12 cm, 11482
    - 9 x 12 cm, 11483
    - 9 x 12 cm, 11484
    - 9 x 12 cm, 11485
    - 9 x 12 cm, 11486
    - 9 x 12 cm, 11487
    - 9 x 12 cm, 11488
    - 9 x 12 cm, 11533
    - 9 x 12 cm, 11534
    - 9 x 12 cm, 11535
    - 9 x 12 cm, 11594
    - 9 x 12 cm, 11595
    - 9 x 12 cm, 11596
    - 9 x 12 cm, 11597
    - 9 x 12 cm, 11608
    - 9 x 12 cm, 11609
    - 9 x 12 cm, 11610
    - 9 x 12 cm, 11611
    - 9 x 12 cm, 11612
    - 9 x 12 cm, 11613